【裁判字號】    97,訴,618
【裁判日期】    970617
【裁判案由】    毒品危害防制條例等
【裁判全文】
臺灣士林地方法院刑事判決               97年度訴字第618號
公  訴  人  臺灣士林地方法院檢察署檢察官
被      告  乙○○
上列被告因毒品危害防制條例等案件，經檢察官提起公訴（97年
度偵字第4627號、97年度偵字第5211號、97年度毒偵字第772 號
、97年度毒偵字第797 號），被告於本院準備程序中就被訴事實
為有罪之陳述，本院合議庭裁定由受命法官獨任依簡式審判程序
審理，並判決如下：
    主  文
乙○○施用第二級毒品，處有期徒刑伍月；又施用第二級毒品，
處有期徒刑伍月；又犯刑法第三百二十一條第一項第一、二、三
款之竊盜未遂罪，處有期徒刑柒月；又犯侵占離本人持有物罪，
處罰金新臺幣伍仟元，如易服勞役，以新臺幣壹仟元折算壹日。
有期徒刑部分應執行有期徒刑壹年貳月。
    事  實
一、乙○○曾因施用毒品案件，經本院以94年度毒聲字第544 號
    裁定送觀察、勒戒後，認無繼續施用毒品之傾向，於民國95
    年4 月21日釋放出所，並經臺灣士林地方法院檢察署檢察官
    於95年4 月24日以95年度毒偵緝字第46號為不起訴處分確定
    。猶不知悔改，仍於上開觀察、勒戒執行完畢釋放後5 年內
    ，復基於施用第2 級毒品甲基安非他命之犯意，於97年2 月
    4 日上午，在臺北市北投區○○○路175 巷40弄14號旁空屋
    內，以玻璃球燒烤產生煙霧之方式，施用第2 級毒品甲基安
    非他命乙次，嗣於同年月4 日中午12時30分許，在上址為警
    查獲。
二、乙○○復基於施用第2 級毒品甲基安非他命之犯意，於97年
    2 月10日在同上址空屋內，以玻璃球燒烤產生煙霧之方式，
    施用第2 級毒品甲基安非他命乙次，嗣於同年月13日晚上10
    時30分許，在臺北市○○區○○街72號前為警查獲。
三、乙○○意圖為自己不法之所有，於97年2 月17日夜間凌晨4
    時許，攜帶客觀上足供兇器使用之鐵鎚1 把，以攀爬氣窗之
    方式，侵入臺北市○○區○○路85巷10號甲○○住宅內，持
    鐵鎚動手竊取廁所內之水管，適為甲○○發現制止並報警處
    理，始未得逞，乙○○則趁隙逃逸，嗣經警多日追查，始於
    同年3 月5 日循線查獲乙○○。
四、乙○○復意圖為自己不法之所有，於97年2 月中旬，在臺北
    縣三重市○○○路某處，拾得丙○○所有之NOKIA 廠牌行動
    電話乙支（係於97年2 月間，在臺北市○○區○○街325 號
    店內遭竊，手機序號0000-0000-0000-000），竟將之侵占入
    己，並插用所有之行動電話門號0000000000號SIM 卡使用，
    嗣於同年3 月4 日為警在臺北縣三重市○○○路288 號140
    室查獲，並起出上揭行動電話乙支，始悉上情。
五、案經甲○○訴由臺北市政府警察局北投分局暨臺北市政府警
    察局大同分局移送臺灣士林地方法院檢察署檢察官偵查起訴
    。
    理  由
一、本件被告乙○○所犯非死刑、無期徒刑或最輕本刑有期徒刑
    3 年以上之罪，亦非高等法院管轄第一審案件，且於本院訊
    問時，被告先就被訴事實為有罪之陳述，經告知被告簡式審
    判程序之旨，並聽取檢察官、被告之意見後，本院裁定進行
    簡式審判程序，是本件之證據調查，依刑事訴訟法第273 條
    之2 規定，不受同法第159 條第1 項、第161 條之2 、第16
    1 條之3 、第163 條之1 及第164 條至第170 條規定之限制
    ，合先敘明。
二、上揭事實，業據被告乙○○於本院準備程序及審理時坦承不
    諱，且有下列證據可資佐證：
  (1)證人即被害人丙○○之證詞（97年度偵字第4627號第9 至10
    頁、第81頁）、被害人通聯調閱查詢單及贓物認領保管單（
    同上偵查卷第14至16頁）、被告使用之門號0000000000號、
    000000 0000 號行動電話通聯紀錄（97年度偵字第5211號第
    25至39頁）。
  (2)證人即被害人甲○○之證詞（97年度偵字第5211號第9 至10
    頁、第61至65頁）、證人鄭祐任（同上偵卷第84頁）之證詞
    及扣案之鐵鎚1 支。
  (3)被告於97年2 月4 日、97年2 月13日為警查獲後採集之尿液
    ，經送請臺灣尖端先進生技醫藥股份有限公司以酵素免疫分
    析法初步檢驗、氣相層析質譜儀法確認檢驗結果，均呈安非
    他命、甲基安非他命陽性反應乙節，此分別有該公司97年2
    月25日實驗室檢體編號AC29948 號（97年度毒偵字第772 號
    第18頁）、97年2 月22日實驗室檢體編號AC29950 號濫用藥
    物檢驗報告（97年度毒偵字第797 號第4 頁）附卷可稽。
  (4)被告曾有事實欄所載之觀察勒戒執行完畢釋放，並經檢察官
    為不起訴處分等情，有前案不起訴處分書及臺灣高等法院被
    告前案紀錄表附卷可憑。是被告於觀察勒戒執行完畢釋放後
    5 年內又再為本件施用第2 級毒品犯行之事證明確。
  (5)綜上，堪認被告前述任意性自白與事實相符，可堪信實。本
    件事證明確，被告前揭犯行均堪以認定。
三、論罪與科刑：
  (一)犯罪事實一、二部分：按甲基安非他命為毒品危害防制條例
    第2 條第2 項第2 款明定之第二級毒品，不得持有及施用。
    核被告乙○○所為，係犯毒品危害防制條例第10條第2 項之
    施用第二級毒品罪。被告施用第二級毒品甲基安非他命前後
    持有毒品之低度行為，為其施用之高度行為所吸收，不另論
    罪。
  (二)犯罪事實三部分：按刑法第321 條第1 項第2 款之「其他安
    全設備」，指門扇、牆垣以外，依通常觀念足認防盜之一切
    設備而言，如門鎖、窗戶等，此有最高法院45年臺上字第14
    43號及55年臺上字第547 號判例意旨可資參照。又本條項第
    3 款之攜帶兇器竊盜罪，係以行為人攜帶兇器竊盜為其加重
    條件，此所謂兇器，其種類並無限制，凡客觀上足對人之生
    命、身體、安全構成威脅，具有危險性之兇器均屬之，且祇
    須行竊時攜帶此種具有危險性之兇器為已足，並不以攜帶之
    初有行兇之意圖為必要，最高法院79年台上字第5253號判例
    參照。查被告乙○○於夜間攜帶兇器，踰越被害人甲○○住
    處之氣窗進入屋內，並著手拆取被害人甲○○廁所內之水管
    ，經甲○○發現制止，始未得逞，核其所為，係犯刑法第32
    1 條第2 項、第1 項第1 款、第2 款、第3 款之加重竊盜未
    遂罪。又被告已著手竊盜犯行而不遂，應按刑法第25條第2
    項後段，按既遂犯之刑減輕之。
  (三)犯罪事實四部分：查被告於上開時地拾獲丙○○所有失竊之
    行動電話1 支後，竟意圖為自己不法之所有，予以侵占入己
    ，核被告此部分所為，係犯刑法第337 條之侵占離本人持有
    物罪。
  (四)被告上開4 次犯行，犯意各別，行為互殊，應予分論併罰。
    爰審酌被告曾犯施用毒品罪而觸法，經觀察勒戒後，對於施
    用毒品之危害及其違法性，當應有強烈且明確之體認，詎自
    制力薄弱，仍漠視法令禁制而犯本案，且本案先後為警查獲
    2 次，顯未因而警惕悔改；又因貪圖私慾，攜帶兇器侵入住
    宅竊取他人財物，所採犯罪手段危害社會治安甚鉅，另貪圖
    小利，侵占他人失竊之行動電話使用，實有不該，然侵占之
    財物價值非鉅，且業經被害人領回，及犯罪後於偵查中初尚
    飾詞狡辯部分犯行，惟終能坦承全部犯行之態度等一切情狀
    ，分別量處如主文所示之刑，並就所犯施用毒品、竊盜三罪
    之宣告刑定其應執行之刑，及侵占罪所處罰金刑，諭知易服
    勞役之折算標準。
四、至被告持以犯事實欄三之加重竊盜犯行之鐵鎚1 把，雖係供
    犯本案竊盜罪所用之物，惟被告乙○○否認為其所有（見本
    院97年5 月23日準備程序筆錄），且非違禁物，自無從依法
    宣告沒收，附此敘明。
五、據上論斷，應依刑事訴訟法第273 條之1 第1 項、第299 條
    第1 項前段，毒品危害防制條例第10條第2 項，刑法第11條
    前段、第321 條第2 項、第1 項第1 款、第2 款、第3 款、
    第337 條、第25條第2 項後段、第51條第5 款、第42條第3
    項前段，刑法施行法第1 條之1 ，判決如主文。
六、如不服本件判決，得自判決送達之日起10日內，向本院提起
    上訴。
本案經檢察官洪三到庭執行職務。
中    華    民    國    97    年    6     月    17    日
                  刑事第七庭法  官  汪梅芬
以上正本證明與原本無異。
如不服本判決應於判決送達後10日內向本院提出上訴狀。
                            書記官  張馨尹
中    華    民    國    97    年    6     月    17    日
附錄本案論罪科刑法條之依據：
毒品危害防制條例第10條第2 項
施用第二級毒品者，處3 年以下有期徒刑。
中華民國刑法第337條
（侵占遺失物罪）
意圖為自己或第三人不法之所有，而侵占遺失物、漂流物或其他
離本人所持有之物者，處5 百元以下罰金。
刑法第321條
（加重竊盜罪）
犯竊盜罪而有左列情形之一者，處6 月以上、5 年以下有期徒刑
：
一  於夜間侵入住宅或有人居住之建築物、船艦或隱匿其內而犯
    之者。
二  毀越門扇、牆垣或其他安全設備而犯之者。
三  攜帶兇器而犯之者。
四  結夥三人以上而犯之者。
五  乘火災、水災或其他災害之際而犯之者。
六  在車站或埠頭而犯之者。
前項之未遂犯罰之。


司法院資訊處製作；財團法人民間司法改革基金會備份。
